臺灣新竹地方法院刑事判決　　　　　　　　　　　　　九十一年度交訴字第七八號
　　公　訴　人　臺灣新竹地方法院檢察署檢察官
　　被　　　告　甲○○
右列被告因過失致死等案件，經檢察官提起公訴 (九十一年度偵字第一六０號)，本
院判決如左：
    主  文
甲○○因過失致人於死，處有期徒刑拾月。又服用酒類，不能安全駕駛動力交通工具
而駕駛，處有期徒刑月。應執行有期徒刑壹年。緩刑年，緩刑期內付保護管束。
    事  實
一、甲○○前有妨害公務判處有期徒刑四月執行完畢之前科（未構成累犯）。其於民
    國九十年十二月二十三日下午二時許，在新竹縣芎林鄉「鄉佳香」餐廳與友人飲
    用酒類後，已達不能安全駕駛之狀態，仍駕駛車號Ｂ七—０三一九號自小客車上
    路，沿新竹縣芎林鄉○○街往關西方向行駛，迨於當日下午三時五分許，其行經
    未劃分向線之文華街水坑高分電桿四七號前，原應注意汽車在未劃標線之道路，
    應靠右行駛，遇有特殊情況必須行駛左側道路時，除應減速慢行外，並注意前方
    來車及行人；汽車交會時，會車相互之間隔不得少於半公尺；且飲用酒類或其他
    類似物後其吐氣所含酒精濃度超過每公升零點二五毫克或血液中酒精濃度超過百
    分之零點零五以上者即不得駕車。而依當時之情形，甲○○並無不能注意之情事
    ，然因其於飲酒後，已達不能安全駕駛之狀態，遂疏未注意及此，以致其所駕前
    述自小客車，與自同路段對向車道駛來，亦於飲酒後之鍾鳳蓮所騎乘車號ＶＭＯ
    —０二一號之機車相互擦撞，鍾鳳蓮因此人車倒地而受有骨盆腔骨折合併嚴重撕
    裂傷及四肢多處骨折之傷勢。甲○○於肇事後，在偵查機關尚未知悉犯罪前隨即
    報警處理，並向到場處理之警員表示車禍肇事願受裁判之意，另經警將其送往醫
    院抽血檢測其血液所含酒精濃度高達每公合二百三十九毫克（換算吐氣所含酒精
    濃度高達每公升為一點一九六毫克），嗣鍾鳳蓮經送醫急救仍不治死亡。
二、案經新竹縣警察局竹東分局報請臺灣新竹地方法院檢察署檢察官相驗後自動檢舉
    偵查起訴。
    理  由
一、訊據被告甲○○對於前揭酒後不能安全駕車，且駕車過失撞及被害人鍾鳳蓮之機
    車而致被害人死亡之犯罪事實，迭於警訊、檢察官訊問、本院審理時坦承不諱，
   並有道路交通事故處理紀錄簿、道路交通事故調查報告表、現場及車損照片十五
    張、被告血液酒精濃度檢測表、測試觀察紀錄表等附卷可稽（見九十年度相字第
    第七六五號卷【下稱第七六五號卷】第三至八頁、第十四頁、第二十頁、至二十
    四頁）。按汽車在未劃標線之道路，應靠右行駛，遇有特殊情況必須行駛左側道
    路時，除應減速慢行外，並注意前方來車及行人；汽車交會時，會車相互之間隔
    不得少於半公尺；且飲用酒類或其他類似物後其吐氣所含酒精濃度超過每公升零
    點二五毫克或血液中酒精濃度超過百分之零點零五以上者，不得駕車，道路交通
    安全規則第九十五條第一項、第一百條第五款、第一百十四條第二款分別定有明
    文。被告駕車自應注意上述交通安全規則，而依卷附之交通事故調查報告表所載
    ，本件肇事發生當時之天候、視線及路況均良好，被告並無不能注意之情事，竟
    於飲酒後，已達不能安全駕駛之狀態，在操控動力交通工具之注意能力明顯降低
    之情形下，與被害人鍾鳳蓮所騎乘之機車，於未劃分向線路段，互未保持安全間
    隔，以致其所駕前述自小客車與鍾鳳蓮之機車相互撞擊，被告之駕車行為顯有過
    失，而臺灣省竹苗區車輛行車事故鑑定委員會九十一年二月四日竹鑑字第九一０
    二一六函附之鑑定意見書亦同此認定，此有該函及鑑定意見書附卷可稽（見九十
    一年度偵字第第一六０號卷【下稱第一六０號卷】第六至九頁）。另被害人鍾鳳
    蓮係因本件車禍而死亡，亦經臺灣新竹地方法院檢察署檢察官督同檢驗員相驗屬
    實，製有勘驗筆錄、相驗屍體證明書、驗斷書等在卷可憑（見第七六五號卷第二
    十五頁、第二十九頁、第三十二至四十四頁），是被告之過失與被害人死亡之結
    果有相當因果關係，被告之自白與事實相符堪予採信。本件事証明確，被告犯行
    洵堪認定，應予依法論科。
二、核被告甲○○所為，係分別犯刑法第二百七十六條第一項之過失致死罪、第一百
    八十五條之三之公共危險罪。被告所犯上開二罪間，犯意各別、行為不同，應分
    論併罰。又被告酒醉駕車因而致人死亡，就其所涉過失致死罪部分應依道路交通
    管理處罰條例第八十六條第一項規定加重其刑，又被告於本件車禍發生後，在未
    被有偵查犯罪職權之機關或公務員查知其為犯人前，即主動報案並向到場處理之
    警員自承其犯罪並表示願受裁判之意等情，有前揭卷附之道路交通事故調查報告
    表為憑，應依刑法第六十二條前段之規定，就過失致死部分減輕其刑，並先加後
    減之。爰審酌被告酒後駕車，呼氣所含酒精濃度高達每公升一點一九六毫克、未
    注意會車距離而肇事，過失程度非輕，本件造成被害人死亡，所生危害重大無法
    彌補，惟犯後坦承犯行，態度良好等一切情狀，分別量處如主文所示之刑，並定
    其應執行之刑。末查被告五年內未曾受有期徒刑以上刑之宣告，有臺灣高等法院
    被告全國前案紀錄表在卷足憑，且已與被害人家屬達成和解，有和解書在卷（見
    第一六０號卷第十五頁），並經被害人家屬代表乙○○到庭陳明，被告經此偵審
    程序後應能知所警愓，本院認為所宣告之刑以暫不執行為適當，爰併宣告緩刑三
    年，並於緩刑期內付保護管束，以導正其正確之駕駛觀念，並啟自新兼觀後效。
三、據上論斷，應依刑事訴訟法第二百九十九條第一項前段，道路交通管理處罰條例
    第八十六條第一項，刑法第二百七十六條第一項、第六十二條前段、第一百八十
    五條之三、第五十一條第五款、第七十四條第二款、第九十三條第一項，罰金罰
    鍰提高標準條例第一條前段，判決如主文。
本案經檢察官劉邦繡到庭執行職務。
中      華      民      國    九十一    年      十      月      八      日
                             臺灣新竹地方法院交通法庭
                                      法    官  黃美盈
如不服本判決，應於判決送達後十日內向本院提出上訴狀（應附繕本），上訴於臺灣
高等法院。
右正本證明與原本無異。
                                      書 記 官  吳尚文
中      華      民      國    九十一    年      十      月      八      日
附錄本案論罪科刑法條：
中華民國刑法第二百七十六條第一項（過失致死罪）
因過失致人於死者，處二年以下有期徒刑、拘役或二千元以下罰金。
中華民國刑法第一百八十五條之三
服用毒品、麻醉藥品、酒類或其他相類之物，不能安全駕駛動力交通工具而駕駛者，
處一年以下有期徒刑、拘役或三萬元以下罰金。
